臺灣士林地方法院刑事判決　　　　　　　　　　　　　九十一年度訴緝字第一六號
　　公　訴　人　臺灣士林地方法院檢察署檢察官
　　被　　　告　甲○○
右列被告因毒品危害防制條例案件，經檢察官提起公訴（八十八年度偵字第一０二五
二號），本院判決如左：
    主  文
甲○○幫助施用第二級毒品，累犯，處有期徒刑月，如易科罰金，以佰元折算壹
日。
扣案之殘留有第二級毒品安非他命塑膠袋壹只沒收銷燬之。
    事  實
一、甲○○前曾於民國（下同）八十六年四月三十日因違反麻醉藥品管理條例案件，
    經臺灣板橋地方法院判處有期徒刑四月，如易科罰金以三百元折算一日，並於同
    年六月十二日判決確定，嗣於同年七月二十六日易科罰金執行完畢，猶不知悔改
    ，因甲○○原係陳揚洲（現另案由本院通緝中）之女友，而陳揚洲有施用第二級
    毒品安非他命之毒癮（陳揚洲施用毒品部分，業經觀察、勒戒後因無繼續施用毒
    品傾向，由臺灣士林地方法院檢察署檢察官處分不起訴確定），詎八十八年五月
    十八日晚上十時四十四分許，甲○○竟基於幫助其男友陳揚洲施用第二級毒品安
    非他命之犯意，受陳揚洲所託，在臺北市大同區○○○路○段二００巷十五號二
    樓當時二人同居處，以0000000000號行動電話與柯紹俊（所涉販賣毒
    品部分，現另由臺灣嘉義地方法院審理中）之0000000000號行動電話
    接洽，連絡購買新臺幣（下同）五千元之第二級毒品安非他命五小包後，再由甲
    ○○將陳揚洲所交付之五千元，於同日晚上十一時六分許，持往約定地點即臺北
    市○○區○○街巷口交付予柯紹俊，甲○○再將柯紹俊所交付之五小包安非他命
    攜回上開同居處轉交予陳揚洲，以此方法幫助陳揚洲施用第二級毒品安非他命。
    迨因以甲○○名義申請使用之0000000000號行動電話於八十八年五月
    十一日迄同年六月九日止由臺灣臺北地方法院檢察署核准發通訊監察書，經警取
    回通訊監察資料後發現上開對話，遂於八十八年十月五日下午四時許，持檢察官
    簽發之搜索票至上址陳揚洲、甲○○原同居處搜索，果查獲陳揚洲，並扣得陳揚
    洲施用剩餘之殘留有第二級毒品安非他命塑膠袋一只，而查知上情。
    理  由
一、右揭犯罪事實，迭據被告甲○○於偵查時及本院審理中坦承不諱，核與同案被告
    陳揚洲供述之情節相符，並有臺灣臺北地方法院檢察署八十八年度聲監字第六二
    ０號通訊監察卷附卷可稽（參臺北市政府警察局執行通訊監察案件譯文表八十八
    年五月十八日二十二時四十四分至二十三時六分間，由綽號「小青」之被告甲○
    ○與綽號「阿俊」之柯紹俊接洽，被告甲○○並稱綽號「小國」之陳揚洲交代拿
    五千元給柯紹俊買五千元的安非他命，且在歸緩街巷子口交付），又同案被告陳
    揚洲為警查獲後所採集之尿液經送檢驗結果，亦呈有安非他命陽性反應，此有台
    北市立療養院八十八年十月十八日煙毒尿液檢驗報告書影本乙份可參，益徵被告
    甲○○所交付者確為第二級毒品安非他命無訛，此外復有同案被告陳揚洲施用剩
    餘之殘留有第二級毒品安非他命塑膠袋一只及通訊監察錄音帶六捲等扣案可資佐
    證，足證被告之自白與事實相合，本件罪證明確，被告犯行洵堪認定，應予依法
    論科。
二、查被告以幫助原男友陳揚洲施用安非他命之意思，而從事構成要件以外之代購安
    非他命行為，核其所為係犯刑法第三十條第一項、毒品危害防制條例第十條第二
    項之幫助施用第二級毒品罪。其非法持有第二級毒品之低度行為已為其進而幫助
    施用第二級毒品之高度犯行所吸收，不另論罪。至被告本身固有施用毒品犯行，
    惟係施用第一級毒品海洛因，業據被告供明在卷，並有被告臺灣高等法院被告全
    國前案紀錄表（上載被告甲○○於八十八年七月十四日因施用第一級毒品送觀察
    勒戒）在卷可按，而其幫助陳揚洲施用之犯行則係幫助施用第二級毒品安非他命
    之犯行，已如前述，且係於陳揚洲本身無安非他命時始偶一為之，顯然並非連續
    其施用第一級毒品之犯意，而係嗣後另行起意，自無連續犯之關係可言，附此敘
    明。又查被告前曾於八十六年四月三十日因違反麻醉藥品管理條例案件，經臺灣
    板橋地方法院判處有期徒刑四月，如易科罰金以三百元折算一日，並於同年六月
    十二日判決確定，嗣於同年七月二十六日易科罰金執行完畢，此有臺灣高等法院
    被告全國前案紀錄表存卷可按，其於刑之執行完畢後五年內再犯本件有期徒刑以
    上之罪，為累犯，應依刑法第四十七條之規定加重其刑。復被告幫助陳揚洲施用
    第二級毒品之行為既係基於幫助之犯意而為之，為從犯，故依正犯之刑減輕之，
    並先加後減之。爰審酌被告有犯罪前科，素行不良，有前揭前案紀錄表附卷為憑
    ，甫執行完畢，猶不知警惕，且施用毒品危害國民健康，竟代購毒品幫助施用，
    危害非輕，及其犯罪之動機、目的、幫助施用次數、所生危害，本件犯後尚能坦
    承犯行，態度尚稱良好等一切情狀，量處如主文所示之刑，並諭知易科罰金之折
    算標準。又被告行為後，刑法第四十一條業於九十年一月十日修正公布，同年月
    十二日生效，舊法規定犯最重本刑三年以下有期徒刑以下之刑之罪，而受六個月
    以下有期徒刑或拘役之宣告，因身體、教育、職業、家庭之關係或其他正當事由
    ，執行顯有困難者，得易科罰金，修正後刑法第四十一條第一項規定，凡犯最重
    本刑五年以下有期徒刑以下之刑之罪，而受六個月以下有期徒刑或拘役之宣告，
    均得易科罰金，惟查易科罰金係關於執行之事項，與罪刑之輕重問題無涉，自應
    尊重制定新法之精神，一律適用新法，不生新舊法律適用之比較問題，併予說明
    。
三、扣案之塑膠袋一只，其內殘留有第二級毒品安非他命（無法秤重），此有毒品初
    步鑑驗報告書可稽，因該毒品殘渣與塑膠袋已無法析離，亦屬查獲之第二級毒品
    ，故依毒品危害防制條例第十八條第一項前段之規定不問屬於犯人與否，沒收銷
    燬之。
據上論斷，應依刑事訴訟法第二百九十九條第一項前段，毒品危害防制條例第十條第
二項、第十八條第一項前段，刑法第十一條前段、第三十條第一項、第二項、第四十
七條、第四十一條第一項前段，罰金罰鍰提高標準條例第二條，判決如主文。
本案經檢察官曾淑華到庭執行職務
中      華      民      國      九十一      年      四      月  三十  日
                                        臺灣士林地方法院刑事第三庭
                                            法  官  李  育  仁
右正本證明與原本無異。
如不服本判決，應於判決送達後十日內，向本院提出上訴狀。
                                            書記官  劉  提  幸
中      華      民      國      九十一      年      五      月    七    日
附錄本案論罪科刑法條：
毒品危害防制條例第十條：
  施用第一級毒品者，處六月以上五年以下有期徒刑。
  施用第二級毒品者，處三年以下有期徒刑。
